【裁判字號】    90,易,933
【裁判日期】    901204
【裁判案由】    違反就業服務法
【裁判全文】
臺灣嘉義地方法院刑事判決                            九十年度易字第九三三號
    公訴人  臺灣嘉義地方法院檢察署檢察官
    被  告  甲○○
右被告因違反就業服務法案件，經檢察官提起公訴（九十年度偵字第六一四八號），
本院判決如左：
    主  文
甲○○無罪。
    理  由
一、本件公訴意旨如起訴書所載（如附件）。
二、按犯罪事實應依證據認定之，無證據不得推定其犯罪事實，刑事訴訟法第一百五
    十四條定有明文；再事實之認定應憑證據，如未能發現相當證據或證據不足以證
    明，自不能以推測或擬制之方法，以為裁判基礎，亦經最高法院著有四十年台上
    字第八十六號判例足按。
三、本件公訴意旨認為被告甲○○違反就業服務法第五十三條第三款規定，應依同法
    第五十八條第一項前段論處，無非係以：證人泰籍勞工ＭＨＵＥＬＡＥ  ＡＤＩ
    ＳＡＫ等四十一人（如起訴書附表所示）於警訊中供證由華眾營造股份有限公司
    （下稱華眾公司）指派至被告任職之世紀鋼鐵結構股份有限公司（下稱世紀公司
    ）嘉義朴子廠工作明確，且被告於偵查中供稱未經勞委會許可，即分次向華眾公
    司借聘上開泰籍勞工從事電銲等工作之事實不諱，為其論據。惟訊據被告堅決否
    認有何右揭犯行，辯稱伊為世紀公司嘉義朴子廠副廠長，公司引進外勞均經許可
    ，由總公司負責，在偵查中之供述係指被調查時才知道在桃園調來嘉義工作是不
    行的，當時並不知道這個情形等語。
四、經查世紀公司之總經理賴文祥具結證述稱我們承包華眾公司的工程做南科二期工
    程，本件公共工程可以申請外勞，我們申請許可外勞在桃園觀音區工作，因為總
    公司登記在桃園，而我們南科二期工程的工作實際在台南地區做，是申請錯誤，
    後來我們有再申請更改，被告並不清楚這種情形，因為人是我們派的，他只負責
    工地的工程等詞，而該公司之人事總務課長賴美珍亦具結證述稱當初我們要根據
    工程向發包廠商商借外勞，正常是要以簽約為主，不知道要去那邊工作，被告應
    該不知道這種情形，他只知道如何指派外勞做工程，不知道外勞從那邊來的，我
    有跟被告說過外勞是合法進來的等情，則由賴文祥、楊美珍之證述，被告辯稱不
    知由總公司指派來工作之泰籍外勞未經勞委會許可之詞，應可採信。次查被告雖
    於偵查中曾供述「第一批十九位在八十九年三、四月間開始工作，還未經許可，
    第二批二十二位在八十九年八月底到我們公司開始工作，還未經許可」等語（見
    偵查卷第八頁），然此乃被告回答檢察官訊問「向華眾公司借調外勞有無經勞委
    會許可？」之回答，僅為該等外勞是否經過勞委會許可之描述，並未提及被告在
    指揮上開外勞進行工程時，是否確係知悉未經勞委會許可，且被告於偵查中亦供
    述接洽是人事課，何人去借調我不清楚等詞（見偵查卷第八頁），則被告既不知
    悉上開外勞從何而來，自不得以此認定為被告知悉而與賴文祥、楊美珍共同犯罪
    之依據，衡情被告僅為世紀公司嘉義朴子廠副廠長，負責工程之進行，其不知總
    公司人事之運作，應屬情理之常，此外復查無其他積極證據足資證明，被告確有
    本件公訴意旨所指觸犯違反就業服務法之犯行，揆諸首開說明，本件既不能證明
    被告犯有前揭罪嫌，自應為無罪之諭知。
據上論斷，應依刑事訴訟法第三百零一條第一項，判決如主文。
本案經檢察官朱介彬到庭執行職務
中       華      民     國     九十     年      十二     月     四    日
                              臺灣嘉義地方法院刑事第一庭
                                  法  官  林  世  芬
右正本證明與原本無異。
如不服本判決，應於判決送達後十日內向本院提出上訴狀( 應附繕本 )。
中      華      民      國     九十     年      十二     月     四      日
                                  書記官  王  佩  湘


司法院資訊處製作；財團法人民間司法改革基金會備份。
